【裁判字號】    92,訴,1358
【裁判日期】    921231
【裁判案由】    毒品危害防制條例
【裁判全文】
臺灣彰化地方法院刑事判決                        九十二年度訴字第一三五八號
    公  訴  人  臺灣彰化地方法院檢察署檢察官
    被      告  甲○○
右列被告因違反毒品危害防制條例案件，經檢察官提起公訴（九十二年度毒偵字第二
○○一號），本院裁定以簡式審判程序判決如左：
    主      文
甲○○連續施用第一級毒品，累犯，處有期徒刑捌月；扣案之海洛因貳包（合計淨重
點貳壹公克）沒收銷燬之。又連續施用第二級毒品，累犯，處有期徒刑陸月。主刑
部分應執行有期徒刑壹年。
    事      實
一、甲○○前於民國八十八年間，因業務過失致死及公共危險等案件，經台灣高等法
    院台中分院判處應執行有期徒刑三年二月確定，嗣經入獄服刑後獲假釋，於民國
    九十一年六月七日假釋期滿而未經撤銷，視為已執行完畢。又因施用毒品案件，
    經本院裁定送觀察勒戒後，認其無繼續施用毒品之傾向，嗣由台灣彰化地方法院
    檢察署檢察官於八十八年七月十二日，以八十八年度偵字第五七三七號為不起訴
    處分確定。惟甲○○仍未戒除毒癮，又基於施用第一級毒品海洛因之概括犯意，
    自九十二年五月間起至同年七月二十一日止，在南投縣南投市○○○街十七巷三
    二號，以將海洛因摻入香菸內吸食之方式，連續施用第一級毒品海洛因多次，平
    均每日施用三至四次。復基於施用第二級毒品甲基安非他命之概括犯意，自九十
    二年五月間起至同年七月二十一日止，亦在其前述地點，以將甲基安他命置於玻
    璃管上點火燒烤成煙霧狀後吸入體內之方式，連續施用第二級毒品甲基安非他命
    多次，平均約二至三日施用一次。嗣於九十二年七月二十二日凌晨零時十分許，
    在同上地點為警查獲，並扣得其所有之毒品海洛因二包（合計淨重三‧二一公克
    ），經警方採尿送驗後，始發現上情。嗣由檢察官聲請本院以九十二年度毒聲字
    第一五六一號裁定將甲○○移送台灣彰化看守所附設勒戒處所進行觀察、勒戒之
    結果，認其有繼續施用毒品之傾向。
二、案經彰化縣警察局移送台灣彰化地方法院檢察署檢察官偵查起訴，經本院裁定以
    簡式審判程序審理。
    理      由
一、訊據被告甲○○對於右揭事實，於本院審理時均坦承不諱。而警方採取被告尿液
    檢體送驗後，測得甲基安非他命類呈陽性反應（參見詮昕科技股份有限公司濫用
    藥物尿液檢驗報告，及該檢驗結果之姓名對照表），此部分與被告之自白相符，
    惟嗎啡類之含量僅為１１５ｎｇ／ｍｌ，略低於閾值即３００ｎｇ／ｍｌ，尚難
    判定其尿液檢體中確含有海洛因代謝所形成之嗎啡物質，然查警方所扣得之白色
    粉末二包，經送鑑定之結果，確認為海洛因（合計淨重三‧二一公克），此則有
    法務部調查局鑑定通知書在卷可稽，足認被告自白施用海洛因等情與事實相符。
    再查：被告曾因施用毒品案件，經本院裁定送觀察勒戒後，認其無繼續施用毒品
    之傾向，嗣由台灣彰化地方法院檢察署檢察官於八十八年七月十二日，以八十八
    年度偵字第五七三七號為不起訴處分確定等情，有台灣高等法院被告全國前案紀
    錄表附卷可憑；另查被告因本案犯行，經檢察官聲請本院以九十二年度毒聲字第
    一五六一號裁定將被告移送台灣彰化看守所附設勒戒處所進行觀察、勒戒後，認
    其有繼續施用毒品之傾向等情，亦有本院九十二年度毒聲字第一五六一號裁定、
    台灣看守所九十二年八月十一日之函文（發文字號：彰所戒字第○九二○八○○
  ○四三號）所檢附之有無繼續施用傾向名冊、證明書、評估紀錄表附卷可參。綜
    上，本案事證明確，被告犯行堪以認定。
二、被告因施用毒品案件，經檢察官以無繼續施用毒品傾向之理由為不起訴處分確定
    後，五年內再犯本件施用毒品案件且經評估認有繼續施用毒品之傾向，核其所為
    ，係係犯毒品危害防制條例第十條第一項之施用第一級毒品罪，及同條第二項施
    用第二級毒品罪。其施用第一、二級毒品而持有該毒品之低度行為，均為施用毒
    品之高度行為所吸收，爰不另論罪。至被告多次施用第一、二級毒品海洛因之犯
    行，均時間緊接，犯罪構成要件亦相同，顯皆係基於概括之犯意反覆為之，均為
    連續犯，應各論以一罪，並分別依法加重其刑。至被告所犯二罪，犯意各別，行
    為互殊，應分論併罰。另查被告前於八十八年間因業務過失致死及公共危險等案
    件，經台灣高等法院台中分院判處應執行有期徒刑三年二月確定，嗣經入獄服刑
    後獲假釋，於九十一年六月七日假釋期滿而未經撤銷，視為已執行完畢等情，有
    台灣高等法院被告全國前案紀錄表附卷可憑，其於有期徒刑執行完畢五年內，再
    犯本件有期徒刑以上之二罪，均為累犯，各應依法遞加重其刑。爰審酌吸毒雖係
    自戕行為，惟對於家庭及社會之負面影響甚大，查被告於八十三年間曾因違反麻
    醉藥品管理條例案件，經法院判處有期徒刑八月確定（於八十四年間執行完畢）
    ，嗣於八十八年間復曾經過一次觀察、勒戒，仍又再度施用毒品不輟，顯見其並
    無禁絕毒品之決心，再參酌被告坦承犯行，態度尚稱良好等一切情狀，分別就其
    所犯前述二罪，量處如主文所示之刑，並定其應執行之刑，以示懲戒。至扣案之
    海洛因二包（合計淨重三‧二一公克），被告供稱均係其所有之毒品，爰依毒品
    危害防制條例第十八條第一項前段宣告沒收銷燬之。
據上論斷，應依刑事訴訟法第二百七十三條之一第一項、第二百九十九條第一項前段
，毒品危害防制條例第十條第一項、第二項、第十八條第一項前段，刑法第十一條前
段、第五十六條、第四十七條、第五十一條第五款，判決如主文。
本案經檢察官乙○○到庭執行職務。
中      華      民      國    九十二    年      十二    月    三十一    日
                              台灣彰化地方法院刑事第三庭
                                          法      官  黃 玉 齡
右正本證明與原本無異。
如不服本判決，應於判決送達後十日內向本院提出上訴狀( 須附繕本 )。
                                          法院書記官  許 騰 云
中      華      民      國    九十二    年      十二    月    三十一    日
附錄本案論罪科刑法條全文：
毒品危害防制條例第十條
施用第一級毒品者，處六月以上五年以下有期徒刑。
施用第二級毒品者，處三年以下有期徒刑。


司法院資訊處製作；財團法人民間司法改革基金會備份。
